臺灣高等法院高雄分院刑事裁定　　　　　　　　　 九十三年度抗字第一九五號
　　抗　告　人　甲○○
　　即　被　告
右列抗告人因撤銷緩刑案件，不服臺灣澎湖地方法院中華民國九十三年十月二十五日
裁定（九十三年度聲字第二二號），提起抗告，本院裁定如左：
    主  文
抗告駁回。
    理  由
一、原裁定以抗告人即被告甲○○因犯侵占罪，前經原審法院於民國九十二年十一月
    二十一日以九十二年度馬簡字第一七一號判處有期徒刑四月，緩刑二年確定；竟
    於緩刑期內，更犯加重竊盜罪，經原審法院於九十三年九月十三日判處有期徒刑
    三月，並於同年十月一日確定，因而依刑法第七十五條第一項第一款之規定，撤
    銷其緩刑之宣告。
二、抗告意旨略以：抗告人擔任澎湖馬公市興仁里里長，代為發放國民黨澎湖縣黨部
    救濟里民王有用之款項，先交付王某三萬四千八百元，嗣並交付四萬元與王有用
    ，足見抗告人並無為自己不法所有之侵占意圖，僅因上開判決處抗告人緩刑二年
    ，故抗告人為維護與里民和諧，故未提出上訴。又抗告人經前開判決諭知緩刑二
    年後，正當生活，按時至觀護人處報到，且抗告人現為里長，公務繁重，原裁定
    未詳為查明上開事實遽為裁定，顯非適法，爰依法提出抗告，請求撤銷原裁定云
    云。
三、按受緩刑之宣告，而在緩刑期內更犯罪，受有期徒刑以上刑之宣告者，撤銷其宣
    告，刑法第七十五條第一項第一款定有明文；經查抗告人前因侵占罪，經原審法
    院於九十二年十一月二十一日以九十二年度馬簡字第一七一號刑事判決判處有期
    徒刑四月，緩刑二年確定在案（緩刑期滿日期為九十四年十一月二十一日）。詎
    抗告人於緩刑期內之九十三年間，另犯加重竊盜罪，經臺灣澎湖地方法院於九十
    三年九月十三日以九十三年度易字第三○號判處有期徒刑三月，於九十三年十月
    一日確定，此有上開兩案之刑事判決正本二件及臺灣高等法院被告全國前案紀錄
    表記載可考，是以抗告人確屬於「受緩刑之宣告，而在緩刑期內更犯罪，受有期
    徒刑以上刑之宣告」之情形，核與刑法第七十五條第一項第一款之規定相符，從
    而原審依上開規定撤銷其緩刑之宣告，並無不合。抗告人以其無不法所有之侵占
    意圖，僅因判決處以緩刑二年，為維和諧，始未提出上訴，另以其緩刑期間生活
    正常，有按時報到及公務繁重，請求勿撤銷緩刑云云，惟此均非撤銷緩刑宣告程
    序所應審酌之事項，是本件抗告並無理由，應予駁回。
四、據上論結，應依刑事訴訟法第四百十二條，裁定如主文。
中    華    民    國      九十三      年      十一      月     二十二   日
                              臺灣高等法院高雄分院刑事第七庭
                                  審判長法官  莊飛宗
                                        法官  黃三友
                                        法官  黃憲文
右正本證明與原本無異。
不得再抗告。
                                  法院書記官  黃英彥
中    華    民    國      九十三      年      十一      月     二十三   日
